---
title: "Task5"
author: "Rokas Aleksandravicius"
date: "September 25, 2016"
output: html_document
---

```{r setup, include=FALSE}
knitr::opts_chunk$set(echo = TRUE)
```


##Random variable challenge

Tarkime, kad ridenami trys taisyklingi standartiniai lošimo kauliukai. Fiksuojama iškritusių akučių suma, pažymėkime šį atsitiktinį dydį S.

1. Atlikite Monte-Carlo modeliavimą sugeneruodami S atsitiktinio dydžio nepriklausomas realizacijas S1, S2, …, Sn. Čia n=10^5.

```{r}
library('prob')

n <- 10^5
x1=sample(1:6, n, replace = TRUE)
x2=sample(1:6, n, replace = TRUE)
x3=sample(1:6, n, replace = TRUE)
S <- x1+x2+x3
```

2. Raskite teorinį $S$ skirstinį, t.y. kiekvienai galimai $S$ reikšmei raskite pasirodymo tikimybę.

```{r}
St <- rolldie(3, nsides = 6, makespace = TRUE)
St <- addrv(St, sum = X1 + X2 + X3)
S_teor <- marginal(St, vars="sum")
S_teor

```


3. Iš sugeneruotos imties, padarykite santykinių dažnių lentelę ir gautas reikšmes palyginkite su teorinėmis tikimybėmis. Palyginimui pateikite grafiką ir lentelę, taip, kad būtų patogu lyginti gautus rezultatus.

```{r}
cbind(as.data.frame(table(S)/n), S_teor)
```

Teorinės tikimybės pateiktos dešinėje.

```{r}
plot(table(S)/n, xlab="Suma", ylab="Tikimybe")
points(S_teor, col=2)
```
Raudoni taškai žymi teorines tikimybes.

4. Suskaičiuokite teorinį $S$ vidurkį ir dispersiją. Padarykite grafikus, kuriuose matytųsi, kaip didėjant $n$ minėtų charakteristikų įvertiniai artėja į teorines reikšmes.

Teorinis vidurkis:
```{r}
ES <- sum(S_teor$probs * S_teor$sum)
ES

```

Teorinė dispersija:
```{r}
varS <- sum(S_teor$probs * (S_teor$sum-ES)^2)
varS
```


```{r}
plot(cumsum(S)/1:n, type="l", xlab="n", ylab = "S / n", main="Vidurkio artėjimas į teorinį")
abline(h=ES, col=2)

a=rep(0,n/10)
for(i in 1:10000){
  a[i]=var(S[1:(i*10)])
}

plot((1:10000)*10, a,  type="l", xlab="n", ylab="varS", main="Dispersijos artėjimas į teorinę")
abline(h=varS, col=2)
```

Informacijos šaltinis: Simona Grityte, Orinta Jautakaite, Sandra Kozlovskaja, Agne Zavackaite, Vygantas Butkus, "https://cran.r-project.org/web/packages/prob/prob.pdf"
