---
title: "Task 11"
author: "Rokas Aleksandravicius"
date: "November 10, 2016"
output: html_document
---

```{r setup, include=FALSE}
knitr::opts_chunk$set(echo = TRUE)
```

Pakete datasets yra duomenų masyvas longley. Iš šio kintamųjų padarykite tiesinę regresiją, kur prognozuojamas kintamasis būtų GNP, o regresorius Employed. Jums reikia:

(1) Įvertinti paprastosios tiesinės regresijos modelį. Pateikti modelio summary ir pakomentuoti ką reiškia gauti skaičiai. Kaip interpretuoti gautus rezultatus?

```{r}
longley  # Peržiūrime duomenų masyvą

x = longley$Employed  # Regresoriumi parenkame kategoriją 'Employed'
y = longley$GNP  # Prognozuojamu kintamuoju parenkame 'GNP' kategoriją
plot(x, y, xlab = "Employed", ylab = "GNP", pch = 8, col = '3')  # Grafiškai pavaizduojame kintamųjų sklaidą
```

```{r}
modelis <- lm(y~x)
summary(modelis)
```

Funkcijos išvestyje matome:

  Iškviestos funkcijos formulė
  
  Likutis ('Residuals'): minimumo taškas ('Min'), pirmas kvartilis ('1Q'), mediana (2kvartilis) ('Median'), 3 kvartilis ('3Q') bei maksimumo taškas ('Max').
  Koeficientai: įvertis ('Estimate'), standartinė paklaida ('Standard error'), statistika ('t-statistic') ir tikimybė ('p-value')
  
  Reikšmingumo kodai, paprasčiau, tikimybės kategorijos
  
  Duomenų standartinė paklaida: 0.6566 su 14 laivės laipsniu
  
  Pakeltas R kvadratu ir pritaikytas R kvadratu parodo kiek mūsų modelis yra tinkamas
  
  Fišerio skirstinio statistika ('F-statistic')
  
  Tikimybė ('p-value')
  
  Pagal duomenis matome, jog tikimybė yra mažesnė už 0.05, taigi modelyje regresorius yra statistiškai reikšmingas. 
  Taip pat tai parodo ir tikimybė esanti 'Pr(>|t|)' stulpelyje, kuri irgi mažesnė už 0.05.
  
  

(2) Padarykite modelio prognozes taškuose 62, 65, 68.

```{r}
newx = c(62,65,68)  # Fiksuojame naują  kintamąjį 'newx'
newy = predict(modelis, newdata = data.frame(x=newx))  # Randame 'newx' atitinkamą koordinatę 'newy'
newy
plot(newx, newy, pch = 3, col = '2')  # Pažiūrime, kur randasi naujieji taškai
```

(3) Išbrėžkite kintamųjų sklaidos diagramą kartu su tiesinės regresijos tiese ir naujomis prognozėmis. Grafiką pateikite su pilna legenda, kurioje būtų nurodyti visi žymėjimai.

```{r}
plot(x, y, main = 'Sklaidos diagrama', xlab = "Employed", ylab = "GNP", xlim = c(59, 72), pch = 3, col = '2')  # Nubraižome pirminių duomenų sklaidą
modelis <- lm(y~x)  # Pakartojame modelį, jog būtų galima nubrėžti tiesę
abline(modelis, pch = 3, col = '3')  # Nubrėžiame tiesinės regresijos tiesę
newx = c(62,65,68)  
newy = predict(modelis, newdata = data.frame(x=newx))  # Naudosime naujuosius taškus grafikui
points(newx, newy, pch = 7, col = '4')  # Pažymime naujai įsivestus taškus grafike
legend( 68, 340, c("Pradinė sklaida", "Tiesinė regresija", "Naujos reikšmės"), lty = c(0, 1, 0), pch = c(3, 3, 7), col = c('2','3','4'))  # Susikuriame legendą
```


Naudotasi Gretos Lauruskaites darbu
